【裁判字號】    88,訴,1254
【裁判日期】    890120
【裁判案由】    殺人未遂
【裁判全文】
臺灣桃園地方法院刑事判決                        八十八年度訴字第一二五四號
    公  訴  人  臺灣桃園地方法院檢察署檢察官
    被      告  甲○○
    指定辯護人  本院公設辯護人乙○○
右列被告因殺人未遂案件，經檢察官提起公訴（八十八年度偵字第一四一六八號），
本院判決如左：
    主  文
甲○○殺人未遂，處有期徒刑貳年陸月。
扣案之菜刀壹把，沒收。
    事  實
一、甲○○因為丙○○積欠其新臺幣三萬九千元債務，經其多次索討，丙○○仍均藉
    詞拖延，而心生不滿，遂於民國八十八年八月十一日下午四時五十分許，於酒後
    攜帶其所有尖銳且峰利之料理刀（菜刀）乙把，至桃園縣桃園市○○路五五六巷
    四號一樓丙○○之住處前，適遇陳女正於門口整理鞋架，甲○○竟基於殺人之犯
    意，持用上述刀械並反握，由上而下猛刺陳女左胸部二刀，致陳女左側乳房當場
    受有深部之穿刺傷，一處達四公分、一處達二公分，嗣因陳女之夫在室內聞見異
    狀而即出面阻止，並將甲○○推出門外，陳女隨即報警送醫，始幸免於死亡。甲
    ○○則嗣於八十八年八月十一日下午五時五十分，為警在桃園市○○路六十六號
    三樓之十七號其住處查獲，並經警扣得上開其所有持用之料理刀（菜刀）乙把。
二、案經丙○○訴由桃園縣警察局桃園分局報請臺灣桃園地方法院檢察署檢察官偵查
    起訴。
    理  由
一、訊據被告甲○○對於右揭其有持刀反握，由上而下猛刺被害人丙○○左胸部之事
    實，固予坦承不諱，惟矢口否認其有欲為殺害陳女之犯意，辯稱：當時伊僅有刺
    陳女之胸部一刀而已，且其無欲為殺害陳女之意思等詞云云，惟查，被害人丙○
    ○之左側乳房附近乃係有兩處深部穿刺傷，一處長達四公分，另一處長達二公分
    ，此有敏盛綜合醫院所出具之診斷證明書乙份在卷可考，並業據被害人陳女亦於
    警訊中已供證被告甲○○當時係持刀刺殺其胸部共有二刀等情，載述明確，故核
    本件被告甲○○當時既係有連刺陳女身體之心臟器官所在部位之左胸部附近二刀
    之事實，並已致陳女之胸部有上開之深部穿刺傷之情形以觀之，被告當時係有欲
    致使被害人陳女於死亡之犯意，無庸置疑，故被告甲○○之上開執詞所辯，顯屬
    卸責之語，不足採取，又另被害人丙○○亦嗣於本院審理中始陳稱被告甲○○當
    時乃僅有刺殺其一刀，且係在於拉扯中所刺到的等詞云云，顯係因為本案已和解
    而有欲為迴護被告之詞語，亦已不足取信。此外，本件復並有料理刀（菜刀）乙
    把扣案資佐，並有臺灣桃園地方法院檢察署檢察官勘驗筆錄乙份附卷可參，事證
    明確，被告右揭犯行足堪認定，應予依法論科。
二、核被告甲○○右揭所為，係犯刑法第二百七十一條第二項第一項之殺人未遂罪。
    惟被告
    雖係已著手於殺人行為之實施，但並未生有致使被害人死亡之結果，屬於未遂犯
    ，爰依刑法第二十六條前段之規定，按既遂犯之刑度減輕其刑。又查被告本件所
    犯，乃係因為被害人丙○○屢次違背其前所為清償借款之允諾，被告甲○○業已
    對之為多次之索討無著，被害人丙○○始終仍藉詞拖延不予償還給被告，致被告
    一時氣憤失慮而犯之，雖手段固不足為訓而難容於法，惟核其犯罪情由，尚有堪
    予憫恕，縱依殺人罪量處法定最低本刑猶屬過重，爰另依刑法第五十九條之規定
    ，再遞減輕其刑。爰審酌被告犯罪後之態度，並參酌被告與被害人平日之關係、
    被告之犯罪動機、目的、手段及犯罪時所受之刺激與其品性、素行，及被害人已
    到庭表明雙方達成和解已不願再追究，並當庭向本院請求給予被告改過自新之機
    會等一切情狀，量處如主文所示之刑，以資懲儆。至本件扣案之料理刀（菜刀）
    乙把，乃係屬於被告所有供為犯本罪所用之物，爰依刑法第三十八條第一項第二
    款之規定，併予宣告沒收之。
三、據上論斷，應依刑事訴訟法第二百九十九條第一項前段，刑法第二百七十一條第
    一項、第二項、第二十六條前段、第五十九條、第三十八條第一項第一款、第二
    款，判決如主文。
本案經檢察官陳錫柱到庭執行職務。
中      華      民      國    八十九    年      一      月      三      日
                                         臺灣桃園地方法院刑事第一庭
                                                   法  官 呂 仲 玉
右正本證明與原本無異。
如不服本判決，應於判決送達後十日內向本院提出上訴狀( 應附繕本 )，上訴於
臺灣高等法院。
                                    書記官   劉文松
中        華        民        國   八十九   年   一   月  三十一      日
刑法第二百七十一條：
殺人者，處死刑、無期徒刑或十年以上有期徒刑。
前項之未遂犯罰之
預備犯第一項之罪者，處二年以下有期徒刑。


司法院資訊處製作；財團法人民間司法改革基金會備份。
